【裁判字號】    97,易,1468
【裁判日期】    970820
【裁判案由】    傷害
【裁判全文】
臺灣板橋地方法院刑事判決              97年度易字第1468號
公  訴  人  臺灣板橋地方法院檢察署檢察官
被      告  乙○○
上列被告因傷害案件，經檢察官提起公訴（97年度偵字52號），
本院判決如下：
    主    文
乙○○傷害人之身體，累犯，處拘役肆拾日，如易科罰金，以新
臺幣壹仟元折算壹日。
     事   實
一、丙○○於民國96年10月12日20時30分許，在台北縣樹林市○○街29號前，因細故與甲○○與丁○○發生爭執，詎被告丙○○竟基於傷害之犯意，徒手毆打丁○○，致丁○○受有右
    上唇星狀裂傷、右側上門牙拔除及折斷之傷害（丙○○傷害
    部分，業據丁○○撤回告訴）。而乙○○（曾因竊盜案件，
    本院判決有期徒刑4 月確定，於96年6 月8 日執行完畢，故
    於本案構成累犯）與吳晨揚在場見狀，原欲上前勸架，惟乙○○因認甲○○口氣不好，竟基於傷害之犯意，出手毆打甲○○，致甲○○受有雙側臉部及左頭部多處挫傷併淤血之傷
    害。
二、案經甲○○訴請臺北縣政府警察局樹林分局報請臺灣板橋地
    方法院檢察署檢察官偵查起訴。
    理    由
一、本件被告乙○○於本院審理時雖經合法傳喚，無正當理由不
    到庭，然上開事實業據被告徐龍於本院準備程序時坦率供認
    ，核與告訴人甲○○指述情節相符，並有診斷證明書1 紙在
    卷足佐，是本件事證明確，其犯行堪定。
二、核被告乙○○所為，係犯刑法第277 條第1 項之傷害罪。又
    被告前有如本判決事實欄所載犯罪科刑及執行情形，此有臺
    灣高等法院被告前案紀錄表附卷足參，其於有期徒刑執行完
    畢後5 年以內以故意再犯本件最重本刑為有期徒刑以上之罪
    ，為累犯，應依刑法第47條第1 項規定加重其刑。爰審酌被
    告犯罪之動機、告訴人所受之傷勢情形及其他一切情狀，量
    處如主文所示之刑，並諭知易科罰金之折算標準。
三、末按法院認為應科拘役、罰金或應諭知免刑或無罪之案件，
    被告經合法傳喚無正當理由不到庭者，得不待其陳述逕行判
    決，刑事訴訟法第306 條定有明文。查本院前於97年7 月23
    日審判期日當庭諭知被告期日改於同年8 月6 日續行審理，
    而被告卻無正當理由不到庭，且本件經本院審酌全情認係應
    屬科處拘役之案件，爰依上揭規定，不待被告到庭陳述逕行
    判決，附此敘明。
據上論斷，應依刑事訴訟法第306 條、第299 條第1 項前段，刑
法第277 條第1 項、第47條第1 項、第41條第1 項前段，刑法施
行法第1 條之1 第1 項、第2 項前段，判決如主文。
本案經檢察官鄭潔如到庭執行職務。
中    華    民    國    97    年    8     月    20    日
                        刑事第六庭  法  官  古秋菊
上列正本證明與原本無異。
如不服本判決，應於判決送達後10日內敘明上訴理由，向本院提
出上訴狀（應附繕本），上訴於臺灣高等法院。
                                    書記官  陳永訓
中    華    民    國    97    年    8     月    20    日
附錄法條：
刑法第277條第1項
傷害人之身體或健康者，處 3 年以下有期徒刑、拘役或 1 千元
以下罰金。


司法院資訊處製作；財團法人民間司法改革基金會備份。
